臺灣雲林地方法院民事小額判決
110年度虎小字第190號
原      告  吳○○    （住所詳卷）
被      告  郭銘維  
            郭恒志  
上列當事人間請求損害賠償事件，本院於中華民國110年9月17日
言詞辯論終結，判決如下：
    主      文
被告乙○○、甲○○應給付原告新臺幣參萬元，及被告乙○○自民國一
百一十年九月十八日起、被告甲○○自民國一百一十年五月八日起
，均至清償日止，按週年利率百分之五計算之利息。
訴訟費用新臺幣壹仟元由被告乙○○、甲○○負擔新臺幣參佰元，餘
由原告負擔。
本件原告勝訴部分得假執行。
    事實及理由
壹、訴狀送達後，原告不得將原訴變更或追加他訴。但擴張或減
    縮應受判決事項之聲明者，不在此限，民事訴訟法第255條
    第1項第3款定有明文。上開規定依同法第436條之23、第436
    條第2項於小額程序準用之。本件原告起訴請求被告乙○○、
    甲○○（下除分稱外，合稱被告二人）給付新臺幣（下同）10
    萬元，及自起訴狀繕本送達之翌日起至清償日止按週年利率
    百分之5計算之利息，並以複利計息；嗣於言詞辯論期日，
    當庭撤回以複利計息之請求，核屬減縮應受判決事項之聲明
    ，合於前揭規定，應予准許。
貳、原告起訴主張：緣原告為聽障人士，殘餘聽力對原告十分重
    要，在雲林縣虎尾鎮同心公園運動時，屢屢遭被告乙○○的狗
    狂吠，造成原告心理驚嚇及聽力受損，原告因而與被告乙○○
    溝通，被告乙○○參與之四人團體竟於民國109年3月10日在同
    心公園圍堵原告，態勢兇惡，且有一刺青壯漢動手推原告，
    造成原告巨大心理陰影。詎被告乙○○於109年3月13日20時許
    ，在同心公園向原告恫稱「你若是不想聽我說，我現在就可
    以把你相機摔爛，然後把你眼挖出來」等語，且一直說要找
    人來，致原告心生畏懼，此部分恐嚇行為，已經本院以109
    年度虎簡字第ＯＯ號刑事妨害自由案件（下稱系爭刑事案件）
    判決有罪確定。被告乙○○種種作為，並非單一偶發事件，造
    成原告不敢到同心公園運動，對原告健康影響十分巨大，犯
    後態度亦非良好，故就被告乙○○恐嚇行為對其請求精神賠償
    ；又被告乙○○對原告為恐嚇行為時未成年，一併對其法定代
    理人即被告甲○○求償，爰依民法第184條、第195條等規定提
    起本件訴訟等語。並聲明：被告二人應給付原告10萬元（未
    請求連帶），及自起訴狀繕本送達之翌日起至清償日止按週
    年利率百分之5計算之利息。
參、被告部分：
一、被告乙○○辯以：對於系爭刑事案件判決的內容沒有意見，不
    過狗之所以會對原告吠叫，是因為原告用釣魚用的強光燈在
    遠方照射，強光造成狗的身心反應及吠叫，原告走過來後，
    狗沒有再持續吠叫，原告就拿相機用閃光燈一直拍攝被告乙
    ○○，且用釣魚用的強光燈照射被告乙○○眼睛，經過解釋，原
    告也不理解，才會發生後續口角；109年3月10日也是被告乙
    ○○爺爺跟原告因為狗的事情發生口角，但當日沒有人推原告
    或是對原告說不好的言語。現在被告乙○○才剛結束刑事易服
    社會勞動，找不到工作，沒有能力負擔10萬元等語。
二、被告甲○○辯以：被告甲○○是打臨時工，對於系爭刑事案件的
    判決沒有什麼要講的，但賠償金沒有辦法負擔，也是艱苦人
    等語。
三、並均聲明：原告之訴駁回。
肆、本院之判斷：
一、原告主張被告乙○○於109年3月13日20時許，在同心公園，向
    原告恫稱「你若是不想聽我說，我現在就可以把你相機摔爛
    ，然後把你眼挖出來」等語，致原告心生畏懼等事實，被告
    二人未予爭執，且據原告提出系爭刑事案件判決在卷可稽，
    並經本院調取系爭刑事案件卷宗查核無訛；被告乙○○因此恐
    嚇行為，亦經本院於系爭刑事案件判決認被告乙○○犯恐嚇危
    害安全罪，處拘役30日確定，此部分之事實應堪認定。
二、因故意或過失，不法侵害他人之權利者，負損害賠償責任，
    民法第184條第1項前段定有明文。不法侵害他人之身體、健
    康、名譽、自由、信用、隱私、貞操，或不法侵害其他人格
    法益而情節重大者，被害人雖非財產上之損害，亦得請求賠
    償相當之金額，民法第195條第1項前段亦有明文規定。被告
    乙○○以前揭行為恐嚇原告，係故意不法侵害原告之自由權而
    情節重大，是原告主張因此受有精神上痛苦，請求被告乙○○
    給付非財產上損害賠償，自屬有據。　　
三、無行為能力人或限制行為能力人，不法侵害他人之權利者，
    以行為時有識別能力為限，與其法定代理人連帶負損害賠償
    責任，民法第187條第1項定有明文。查被告乙○○係89年7月
    生，為本件恐嚇行為時尚未成年，為限制行為能力人，被告
    甲○○為其法定代理人等節，有被告乙○○之個人戶籍資料查詢
    結果附卷可稽，依被告乙○○之年齡及發生情節，於行為時應
    具有識別能力，而被告甲○○未能舉證證明其有監督未疏懈，
    或縱加以相當之監督，仍不免發生損害之情事，則原告依民
    法第187條第1項前段規定，請求被告甲○○負損害賠償責任（
    未請求連帶），亦屬有據。
四、至原告主張被告乙○○飼養犬隻對原告吠叫造成原告聽力受損
    、與原告另有於109年3月10日發生衝突並有人推擠原告之部
    分，為被告二人所否認，原告亦未提出其有因被告乙○○所飼
    養之犬隻吠叫而聽力受損，或109年3月10日當日被告乙○○本
    人有親自對被告為何等侵權行為，或教唆他人為之，致原告
    何等權利、人格法益受損而情節重大的證據以佐其說，且原
    告已敘明該等部分之事實陳述係供本院作為精神慰撫金數額
    之參考，本院自不以該等部分作為原因事實依據，一併敘明
    。
五、慰藉金之賠償須以人格權遭遇侵害，使精神上受有痛苦為必
    要，其核給之標準固與財產上損害之計算不同，然非不可斟
    酌雙方身分資力與加害程度，及其他各種情形核定相當之數
    額。又非財產上損害之慰撫金數額，究竟若干為適當，應斟
    酌雙方（包括侵權人）之身分，資力與加害程度等定之。本
    院審酌本件被告乙○○侵害原告之動機、情節、所造成原告畏
    懼及精神上痛苦程度、本件言詞辯論時兩造自陳之學經歷、
    職業、經濟能力、家庭狀況（因均屬個人隱私，僅予參酌，
    不予揭露）等一切情狀，並參酌本院依職權調取之兩造稅務
    電子閘門資料，認本件精神慰撫金以30,000元為允當，逾此
    範圍之請求，核屬過高。
六、給付無確定期限者，債務人於債權人得請求給付時，經其催
    告而未為給付，自受催告時起，負遲延責任。其經債權人起
    訴而送達訴狀，或依督促程序送達支付命令，或為其他相類
    之行為者，與催告有同一之效力；又遲延之債務，以支付金
    錢為標的者，債權人得請求依法定利率計算之遲延利息。但
    約定利率較高者，仍從其約定利率；應付利息之債務，其利
    率未經約定，亦無法律可據者，週年利率為百分之5，民法
    第229條第2項、第233條第1項及第203條分別定有明文。本
    件原告對被告二人請求侵權行為損害賠償，核屬無確定期限
    之給付，而本件起訴狀繕本係於110年9月17日送達被告乙○○
    ，另於110年4月27日寄存送達被告甲○○（於110年5月7日生
    送達效力），則原告請求被告乙○○自110年9日18日起、被告
    甲○○自110年5月8日起，均至清償日止，按週年利率百分之5
    計算之遲延利息，應予准許。
伍、從而，原告依侵權行為之法律關係，請求被告二人給付3萬
    元，及被告乙○○自110年9日18日起、被告甲○○自110年5月8
    日起，均至清償日止，按週年利率百分之5計算之遲延利息
    ，應予准許；逾此範圍之請求，則無理由，應予駁回。
陸、本件原告勝訴部分，係就訴訟適用小額程序所為被告敗訴之
    判決，依民事訴訟法第436條之20之規定，應依職權宣告假
    執行。
柒、依民事訴訟法第436條之19第1項、第79條、第85條第1項前
    段之規定，確定本件訴訟費用為1,000元（即原告所繳納之
    第一審裁判費），命由被告二人負擔300元，餘由原告負擔
    。
中　　華　　民　　國　　110 　年　　9 　　月　　30　　日
                  虎尾簡易庭  法  官　黃麗文
以上正本證明與原本無異。
如不服本判決，應於送達後20日內，以判決違背法令為理由，向
本院虎尾簡易庭提出上訴狀並表明上訴理由（上訴理由應記載原
判決所違背之法令及其具體內容、依訴訟資料可認為原判決有違
背法令之具體事實）。如於本判決宣示後送達前提起上訴者，應
於判決送達後20日內補提上訴理由書（須附繕本）。如委任律師
提起上訴者，應一併繳納上訴審裁判費。
中　　華　　民　　國　　110 　年　　9 　　月　　30　　日
                              書記官  曾鈺仁